臺灣新北地方法院板橋簡易庭民事判決
　　　　　　　　　　　　　　　　　 110年度板建簡字第50號
原　　　告　李炳坤　
被　　　告　李清淵　

上列當事人間請求修復漏水事件，本院於民國110年9月24日言詞
辯論終結，判決如下：
    主      文
原告之訴駁回。
訴訟費用由原告負擔。
    事實及理由
一、原告主張：被告所有門牌號碼新北市○○區○○路00巷0號
    2樓房屋（下稱系爭2樓房屋）之浴室漏水，致原告所有門牌
    號碼新北市○○區○○路00巷0號1樓房屋（下稱系爭1樓房
    屋）天花板漏水，系爭1樓房屋因而無法使用。原告通知被
    告出面處理，被告皆置之不理。為此，爰依民法第767條、
    第184條第1項、第191條第1項規定，訴請被告修繕系爭1樓
    房屋至不漏水狀態等語。並聲明：被告應將系爭1樓房屋之
    樓頂即系爭2樓房屋之浴室漏水部分修復至不漏水程度。
二、被告則以：被告於民國109年12月29日委請訴外人李權哲會
    同訴外人即原告兒子李威廉、勝鴻水電工程行老闆王春生至
    系爭2樓房屋浴室測試是否有漏水，經測試被告浴室所有水
    龍頭全開30分鐘後，發現原告所有系爭1樓房屋天花板並無
    漏水現象，又系爭1樓房屋天花板之水管均屬於外接管線，
    當場掀開天花板輕鋼架進行檢視，亦無滲漏或滴水之情形，
    故原告稱系爭1樓房屋漏水與系爭2樓房屋有關並非事實，原
    告應舉證證明系爭1樓房屋漏水與被告有關；原告提起本件
    訴訟後，被告未曾修復漏水等語，資為抗辯。並聲明：原告
    之訴駁回。
三、法院之判斷：
 ㈠ 按當事人主張有利於己之事實者，就其事實有舉證之責任，
    民事訴訟法第277條前段亦有明文。又民事訴訟如係由原告
    主張權利者，應先由原告負舉證之責，若原告先不能舉證，
    以證實自己主張之事實為真實，則被告就其抗辯事實即令不
    能舉證，或其所舉證據尚有疵累，亦應駁回原告之請求（最
    高法院17年上字第917號判例意旨參照）。次按侵權行為損
    害賠償責任，須行為人因故意過失不法侵害他人權利，亦即
    行為人須具備歸責性、違法性，並不法行為與損害間有相當
    因果關係，始能成立，且主張侵權行為損害賠償請求權之人
    ，對於侵權行為之成立要件應負舉證責任（最高法院98年度
    台上字第1452號判決參照）。原告主張因被告所有系爭2樓
    房屋浴室漏水致原告所有系爭1樓房屋天花板漏水，既為被
    告所否認，並以前詞置辯，揆諸前開說明，原告自應就被告
    不法侵害其權利之事實負舉證之責。
 ㈡ 原告主張被告所有系爭2樓房屋浴室漏水致原告所有系爭1樓
    房屋天花板漏水等語，固據提出系爭1樓房屋天花板漏水照
    片為證，然此至多僅能證明系爭1樓房屋天花板於100年3月
    間確有漏水現象，而無足證明系爭1樓房屋係因系爭2樓房屋
    漏水所致，再者，參以原告於本院110年9月24日言詞辯論期
    日自陳系爭1樓房屋天花板於100年6月後未再發生漏水現象
    ，則原告聲明請求被告應將系爭1樓房屋之樓頂即系爭2樓房
    屋之浴室漏水部分修復至不漏水程度，並請求法院解釋系爭
    1樓房屋現為何不再漏水，即無理由，應予駁回。
四、綜上所述，原告依民法第767條、第184條第1項、第191條第
    1項之規定，請求被告應將系爭1樓房屋之樓頂即系爭2樓房
    屋之浴室漏水部分修復至不漏水程度，為無理由，應予駁回
    。
五、本件事證已臻明確，兩造其餘之攻擊防禦方法及所提證據，
    於判決結果不生影響，爰不一一論列，併此敘明。
中    華    民    國    110    年    10    月    8    日
                  臺灣新北地方法院板橋簡易庭
                             法  官  施函妤
以上為正本係照原本作成。
如不服本判決，應於送達後20日內，向本院提出上訴狀並表明上
訴理由，如於本判決宣示後送達前提起上訴者，應於判決送達後
20日內補提上訴理由書（須附繕本）。
中    華    民    國    110    年    10    月    8    日
                             書記官  吳昌穆